【裁判字號】    97,台上,6268
【裁判日期】    971204
【裁判案由】    偽造文書
【裁判全文】
最高法院刑事判決            九十七年度台上字第六二六八號
上  訴  人  甲○○
上列上訴人因偽造文書案件，不服台灣高等法院高雄分院中華民
國九十五年一月二十七日第二審判決（九十四年度上訴字第九四
一號，起訴案號：台灣高雄地方法院檢察署九十二年度偵字第一
一二八七號），提起上訴，本院判決如下：
    主  文
原判決關於甲○○部分撤銷，發回台灣高等法院高雄分院。
    理  由
原判決認定上訴人甲○○有其事實欄所載之犯行，因而撤銷第一
審之科刑判決，改判仍依行為時連續犯及牽連犯規定，從一重論
上訴人以共同連續行使偽造私文書，足以生損害於公眾及他人罪
，處有期徒刑壹年拾月，並為相關從刑之宣告；固非無見。
惟查：（一）、科刑判決所認定之事實，與其所採用之證據不相
適合，即屬證據上理由矛盾。其認定事實與卷證資料不符，亦有
證據上理由矛盾之違誤，其判決當然違背法令。原判決認定上訴
人偽造其附表四「編號７」土地登記申請書上「吳慧真」之印文
二枚，附表四「編號８」土地、建築改良物抵押權設定契約書上
「吳慧真」之印文三枚，主文亦宣告如其附表四「編號７」、「
編號８」二項有關「吳慧真」之印文沒收。惟依本院卷內資料顯
示，附表四「編號７」土地登記申請書上「吳慧真」印文計三枚
，原判決僅宣告沒收二枚，附表四「編號８」土地、建築改良物
抵押權設定契約書上「吳慧真」印文計四枚，原判決僅宣告沒收
三枚，其認定事實與卷證資料不符，難謂無證據上理由矛盾之違
誤。（二）、依法應記載於判決理由之事項不予記載，或記載不
完備者，即屬判決不載理由，為刑事訴訟法第三百七十九條第十
四款上段所定之當然為違背法令。原判決事實欄一、（二）後段
認定：「其間甲○○並於民國八十八年十月二十五日，前往高雄
市三民戶政事務所，持前開偽刻之印章，偽造附表八所示之委託
書、委任書及印鑑證明申請書，以受託人身分請領吳慧真之印鑑
證明，使戶政事務所人員將此等不實事項登載於（職務）上所掌
之印鑑證明登記簿，足以生損害於吳慧真及戶政機關對於印鑑證
明登記管理之正確性，旋持以提供中國信託商業銀行高雄分行辦
理貸款」等情。惟原判決理由並未敘明其認定之理由及依據，洵
有判決理由不備之違背法令。以上或為上訴意旨所指摘，或為本
院得依職權調查之事項，應認原判決關於甲○○部分，有撤銷發
回更審之原因。上訴人牽連所犯而不得上訴之詐欺未遂等部分，
基於審判不可分原則，應併予撤銷發回。又原判決將起訴案號台
灣高雄地方法院檢察署九十二年度偵字第一一二八七號，誤植為
同署八十八年度偵字第二四八００號，案經發回，宜併予注意及
之；附此敘明。
據上論結，應依刑事訴訟法第三百九十七條、第四百零一條，判
決如主文。
中    華    民    國  九十七  年   十二   月    四    日
                      最高法院刑事第九庭
                          審判長法官  洪  文  章
                                法官  王  居  財
                                法官  郭  毓  洲
                                法官  黃  梅  月
                                法官  邱  同  印
      本件正本證明與原本無異
                                      書  記  官
中    華    民    國  九十七  年   十二   月    八    日
                                                     Ｍ


司法院資訊處製作；財團法人民間司法改革基金會備份。
